---
title: "Projeto Integrado - Turma 5DTSR"
author: 
  - "Bruno Ernesto Cerentini - RM 351018"
  - "Alessandro Lazarotti - RM 352517"
  - "Thiago Furnielis - RM 350840"
  - "Ciro Vargas de Souza Marques - RM 352843"
  
date: "20-12-2023"
output:
  html_document: default
  word_document: default
---

```{r setup,  echo=FALSE, warning=FALSE, message=FALSE}
knitr::opts_chunk$set(echo = TRUE)
library(base)
library(readr)
library(tidyverse)
library(summarytools)
library(ggplot2)
library(gmodels)
library(dplyr)
library(PerformanceAnalytics)
library(corrplot)

df <- read_delim("Base_ScoreCredito_QuantumFinance.csv", 
                 delim = ";", escape_double = FALSE, locale = locale(decimal_mark = ",", 
                                                                     grouping_mark = "."), trim_ws = TRUE)
#nao mostrar numero em escala cientifica
options(scipen = 9999)

```
```{r functions, include=FALSE}

# funcao para encontrar a moda da coluna
calcula_moda <- function(coluna) {
  tabela_freq <- table(coluna)
  moda <- as.numeric(names(tabela_freq[tabela_freq == max(tabela_freq,na.rm = TRUE)]))
  return(moda)
}

#funcao para encontrar k usando sturges
encontrar_k <- function(df) {
  n <- nrow(df)
  k<- 1+(10/3)*log10(n)
  return(ceiling(k))
}

# encontrar labels de classes dos valores quantitativos continuos
transformar_em_classes <- function(df,coluna,k) {
  minvariavel = min(coluna)
  maxvariavel = max(coluna)
  amplitude = maxvariavel-minvariavel
  intervalo <- ceiling(amplitude/k)
  x <- c()
  for(i in 1:k){
    x<- c(x,i/k)
  }
  classes <- trunc(x*amplitude)+minvariavel
  
  classes <- c(minvariavel,classes)
  
  return(classes)
}

gera_labels <- function(df,coluna,classes){
  labels <- character(length(classes) - 1)
  
  labels[1] <- paste0(classes[1], "-", classes[2])
  for (i in 2:(length(classes) - 1)) {
    labels[i] <- paste0(classes[i] + 1, "-", classes[i + 1])
  }
  return (labels)
}

#Funcao para descrever colunas do dataframe e gerar o hist de frequencia
describevar<- function(x,nomedavariavel) {
  print(paste("Variavel analisada: " ,nomedavariavel))
  minvariavel <- min(x,na.rm = TRUE)
  print(paste("Min: " ,minvariavel))
  maxvariavel <- max(x, na.rm = TRUE)
  print(paste("Max: " ,maxvariavel))
  meanx <- mean(x,na.rm = TRUE)
  print(paste("Media: ", meanx))
  medianx <- median(x,na.rm = TRUE)
  print(paste("Mediana: ", medianx))
  # Calculando a variância
  variancia <- var(x,na.rm = TRUE)
  cat("Variância:", variancia, "\n")
  # Calculando o desvio padrão
  desvio_padrao <- sd(x,na.rm = TRUE)
  cat("Desvio Padrão:", desvio_padrao, "\n")
  moda <- calcula_moda(x)
  print(paste("Moda: ", moda))
  
  hist(variavel, breaks ="Sturges", main = 
         paste("Histograma de", nomedavariavel),
       xlab=nomedavariavel,ylab = 'Frequencia')
}

#gera histograma comparativo com score_level
gera_hist_comp <- function(variavel, breaks, nomevariavel){
  ggplot(df, aes(x = variavel, fill = factor(SCORE_LEVEL))) +
    geom_histogram(breaks=breaks, binwidth = 5, position = "identity", alpha = 0.7, na.rm = TRUE) +
    labs(title = paste("Relação entre ", nomevariavel, " e SCORE Level"),
         x = nomevariavel,
         y = "Frequencia") +
    scale_fill_manual(values = c("red", "green"), name = "SCORE_CREDITO",
                      labels = c("Score Negativo", "Score Positivo"))  +
    theme_minimal()
}

# Exibe tabela de proporcao baseado no prop.table
exibe_tabela_proporcao <-function(groupby_var, column_var){
  
  # Tabela de contingencia
  tabela_contingencia <- table(factor(groupby_var),factor(column_var), useNA = "no")
  return(na.omit(prop.table(tabela_contingencia, margin = 1)*100))
}

# Gera grafico simples de barra
gera_barra_simples <- function(variavel, nomevariavel){
  ggplot(df, aes(x = variavel)) +
    geom_bar(fill="lightblue") +
    labs(title = paste("Frequencia de", nomevariavel),
         x = nomevariavel, 
         y = "Frequência")+
    theme_minimal()
}

# Gera grafico de barras comparativo com SCORE LEVEL
gera_barra_comparativo <- function(variavel, nomevariavel, tipo="dodge"){
  ggplot(df, aes(x = factor(variavel), fill = SCORE_LEVEL)) +
    geom_bar(position = tipo, stat = "count", na.rm = TRUE, ) +
    labs(title = paste("Relação entre ", nomevariavel, " e SCORE_CREDITO"),
         x = nomevariavel,
         y = "Frequencia",
         fill = "Score Level")+
    theme_minimal()
}

# gera grafico dispersão relatico a Credit Score
gera_grafico_dispersao <- function(variavel, nomevariavel){
  
  ggplot(filter(df, !is.na(!!sym(variavel))),aes(x=!!sym(variavel),y=SCORE_CREDITO)) +
    geom_point() +
    geom_smooth(method = lm, se=FALSE) +
    labs(x = labelvariavel, y = "Credit Score") + 
    ggtitle(paste("Dispercao", nomevariavel,"X Credit Score"))
  
}

# Gera grafico 100% empilhado relativo a SCORE_LEVEL
gera_grafico_empilhado <- function (variavel, nomevariavel){
  freq_SCORE_LEVEL <- df %>%
    filter(!is.na(!!sym(variavel))) %>%
    select(SCORE_LEVEL, !!sym(variavel)) %>%
    group_by(SCORE_LEVEL, !!sym(variavel)) %>%
    summarise(obs = n()) %>%
    mutate(freq = obs / sum(obs) * 100)
  
  freq_col_total <- df %>%
    filter(!is.na(!!sym(variavel))) %>%
    select(!!sym(variavel)) %>%
    group_by(!!sym(variavel)) %>%
    summarise(obs = n()) %>%
    mutate(freq = obs / sum(obs) * 100) %>%
    mutate(SCORE_LEVEL = "Total") %>%
    relocate(SCORE_LEVEL, .before = !!sym(variavel))
  
  freq_final <- freq_SCORE_LEVEL %>%
    rbind(freq_col_total)
  
  
  ggplot(freq_final,
         aes(
           x = SCORE_LEVEL,
           y = freq,
           fill = !!sym(variavel),
           label = round(freq, 1),
         )) +
    geom_col(na.rm = TRUE) +
    geom_text(position = position_stack(vjust = 0.5)) +
    labs(title = paste("Score Level segundo", nomevariavel),
         x = "Score Level", y = "%") 
}

```


## Objetivo

Este relatorio é a Parte 1 de um estudo sobre a base de clientes da **Quantum Finance**. O estudo sobre a base tem como objetivo auxiliar na elaboracao de um novo modelo de *Credit Scoring* que possa trazer novos clientes com o perfil de baixo risco de crédito.

O relatório com as analises dos dados esta organizado e com as interpretacoes dos resultados.

## Conhecendo a populacao
As informacoes abaixos servem para termos maior compreenssao sobre a base *Base_ScoreCredito_QuantumFinance.csv*.

Atraves da analise estatistica das colunas entendermos a base e como ela se comporta.

```{r Descricao dataset }
# ajustar o tipo das colunas numericas que sao qualitativas categoricas
df$casa_propria <- factor(df$casa_propria, labels = c("Nao possui", "Possui"))
df$reg_moradia <- factor(df$reg_moradia)
df$trabalha <- factor(df$trabalha, labels = c("Nao trabalha","Trabalha"))

# definir como categoricas as demais q sao character
df$sexo <- factor(df$sexo, levels = unique(df$sexo))
df$estado_civil <- factor(df$estado_civil, levels = unique(df$estado_civil))
df$escola <- factor(df$escola, levels = unique(df$escola))

#setar NA para vl_imovel_em_mil caso não possua valor (0)
df$vl_imovel_em_mil <- ifelse(df$vl_imovel_em_mil == 0, NA, df$vl_imovel_em_mil)

#setar NA para estado civil, caso valor da String seja na
df$estado_civil[df$estado_civil == "na"] <- NA

#excluir a coluna id pq é irrelevante para as analises
df <- subset(df, select = -id)

# Resumo estatistico de todas as colunas do Dataframe
summary(df)
# mostrar tipos das colunas do Dataframe
str(df)

```

# Analise exploratoria de dados

Abaixo teremos analises descritivas dos dados de maneira univariada, acompanhadas tambem de suas correlacoes e associacoes com *Credit Score* de forma bivariada para avaliar o credit scoring para concessao de credito pessoal. Teremos tambem as hipoteses a serem trabalhadas para a elaboracao de um novo modelo.
Seguindo parametros do [SERASA](https://www.serasa.com.br/score/blog/score-positivo/), scores acima de **500** tidos como *"bom"* e *"muito bom"* serao tratados como **Positivos**, e abaixo disso **Negativos**. Estas duas categorias chamadas em nossa analise de *SCORE_LEVEL* serao utilizadas como *atributos qualitativos* para associacao com outras variaveis, enquanto *SCORE_CREDITO* sera utilizado como *atributo quantitativo* para correlacao e variavel resposta na composicao do modelo preditivo.

`
```{r define SCORE_LEVEL, echo=FALSE, warning=FALSE, message=FALSE}

#acima de 500 é score positivo
df$SCORE_LEVEL <- ifelse(df$SCORE_CREDITO > 500, "SCORE_POSITIVO", "SCORE_NEGATIVO")
#transformar em categorico
df$SCORE_LEVEL = factor(df$SCORE_LEVEL)

```


```{r Score credito,echo=FALSE, warning=FALSE, message=FALSE}
variavel = df$SCORE_CREDITO

freq <- table(df$SCORE_LEVEL)
barplot(freq, main = "Grafico de barras de Score de Crédito\n  convertido para niveis de score", xlab = "Score de Crédito",
        col = c("lightblue3","lightblue"), border = "black", names.arg = levels(df$SCORE_LEVEL), 
        ylim = c(0, max(freq) + 1))
legend("topright", legend = c("SCORE_NEGATIVO = SCORE_CREDITO <= 500 ",
                              "SCORE_POSITIVO = SCORE_CREDITO > 500"),
       fill = c("lightblue3","lightblue"), title = "SCORE_LEVEL",cex=0.7)

describevar(variavel,"Score credito")

```

## Hipotese 1 - A idade, o tempo de permanencia no ultimo trabalho, o salario e o valor da moradia possui correlacao com Credit Score ?

Nesta hipotese vamos explorar as variaveis quantitativas continuas de nossa base a fim de analisar sua influencia no *Credit Score*

### H 1.1 - Idade
```{r idade, echo=FALSE, warning=FALSE, message=FALSE}

variavel = df$idade
labelvariavel= "Idade"
k<- encontrar_k(df)

classes <- transformar_em_classes(df,variavel,k)
labels <- gera_labels(df,variavel,classes)

df$faixas_idade <-  cut(
  x = variavel,
  breaks = k,
  labels = labels,
  include.lowest = FALSE,
)
freq(df$faixas_idade)
describevar(variavel, labelvariavel)

#compara com SCORE_LEVEL
gera_hist_comp(df$idade,classes,labelvariavel)

#exibe tabela de proporcao com SCORE_LEVEL
print(paste("Tabela de proporção",labelvariavel,"X SCORE_CREDITO "))
exibe_tabela_proporcao(df$faixas_idade, df$SCORE_LEVEL)

boxplot(variavel ~ df$SCORE_LEVEL,xlab = "Score Level", ylab = labelvariavel)
title(paste("Associacao entre", labelvariavel,"e Score Level"))

gera_grafico_dispersao("idade",labelvariavel)

```

#### Conclusao da Hipotese 1.1

O *box-plot* mostra que a mediana do atributo *idade* para *SCORE_POSITIVO* se encontra acima do valor da mesma para *SCORE_NEGATIVO*. Em verdade todo a caixa da faixa de *SCORE_POSITIVO* se encontra acima da *SCORE_NEGATIVO* em todos os quartis, o que indica uma possivel correlacao entre idade e o SCORE_LEVEL.

Tambem é possivel notar na *tabela de frequencia* e no *histograma bivariado* com distribuicao gaussiana que a idade apartir de *~47* anos comeca a ter creditos maiores e diminuir a diferenca para com SCORE_NEGATIVO até aproximadamente os *60* anos.

A presenca de outliers no topo e abaixo dos quartis sao evidencidas pelo *box-plot*, o que tambem pode ser observado no *grafico de dispersao*. A dispersao mostra uma **correlacao positiva**, o que tambem devera ser verificado posteriormente pela analise de *Pearson* nas [conclusoes gerais sobre a Hipotese 1](#c-h1).



### H 1.2 - Tempo no ultimo trabalho

```{r Tempo_ultimo_servico, echo=FALSE, warning=FALSE, message=FALSE}
variavel = df$tempo_ultimoservico
labelvariavel = "Tempo Ultimo Servico"
k<- encontrar_k(df)
classes <- transformar_em_classes(df,variavel,k)
labels <- gera_labels(df,variavel,classes)

df$faixas_ultimo_servico <-  cut(
  x = variavel,
  breaks = k,
  labels = labels,
  include.lowest = FALSE,
)
freq(df$faixas_ultimo_servico)
describevar(variavel,labelvariavel)

#compara com SCORE_LEVEL
gera_hist_comp(df$tempo_ultimoservico,classes,labelvariavel)

#exibe tabela de proporcao com SCORE_LEVEL
print(paste("Tabela de proporção",labelvariavel,"X SCORE_CREDITO "))
exibe_tabela_proporcao(df$faixas_ultimo_servico, df$SCORE_LEVEL)

boxplot(variavel ~ df$SCORE_LEVEL,xlab = "Score Level", ylab = labelvariavel)
title(paste("Associacao entre", labelvariavel,"e Score Level"))

gera_grafico_dispersao("tempo_ultimoservico",labelvariavel)

```

#### Conclusao da Hipotese 1.2

Nota-se pela *tabela de frequencia* e pelo *histograma bivariado* que com o passar dos anos de servico, diminue-se o *SCORE_NEGATIVO* e aumenta-se o *SCORE_POSITIVO*, salvo presenca de *ouliers*. O *box-plot* tambem mostra que com mais tempo de servico, mais alto o *SCORE*.

O *box-plot* mostra a presenca de varios outliers principalmente acima e baixo dos limites do *SCORE_NEGATIVO*, enquanto predominantemente apenas abaixo do limite inferior para *SC0RE_POSITIVO*. 

O *grafico de dispersao* sugere uma correlacao positiva entre *tempo_ultimo_servico* e *CREDITO_SCORE*, a ser verificado posteriormente pela analise de *Pearson* nas [conclusoes gerais sobre a Hipotese 1](#c-h1).

### H.1.3 - Salario (em mil)

```{r Salarios, echo=FALSE, warning=FALSE, message=FALSE}
variavel = df$vl_salario_mil
labelvariavel = "Valor Salario (em mil)"

k<- encontrar_k(df)
classes <- transformar_em_classes(df,variavel,k)
labels <- gera_labels(df,variavel,classes)

df$faixas_salarios <-  cut(
  x = variavel,
  breaks = k,
  labels = labels,
  include.lowest = TRUE,
)
freq(df$faixas_salarios)
describevar(variavel,"Valor Salario (em mil)")

#compara com SCORE_LEVEL
gera_hist_comp(variavel,classes,labelvariavel)

#exibe tabela de proporcao com SCORE_LEVEL
print(paste("Tabela de proporção",labelvariavel,"X SCORE_CREDITO "))
exibe_tabela_proporcao(df$faixas_salarios,df$SCORE_LEVEL)

boxplot(variavel ~ df$SCORE_LEVEL,xlab = "Score Level", ylab = labelvariavel)
title(paste("Associacao entre", labelvariavel,"e Score Level"))

gera_grafico_dispersao("vl_salario_mil",labelvariavel)

```

#### Conclusao da Hipotese 1.3

O *box-plot* mostra a presenca de outliers acima dos limites superiores para *SCORE_NEGATIVO*, o que explica no *histograma bivariado* algumas faixas de salario onde a tendencia seria aumentar o SCORE_LEVEL, sendo dimuido. De qualquer forma isso é minimizado se observada a *mediana* no *box-plot* para *SCORE_POSITIVO*, muito superior a mediana para *SCORE_NEGATIVO*, conforme a hipotese de correlacao para variavel de *vl_salario_mil* para com *CREDITO_SCORE* sugere.

O grafico de dispersao indica correlacao positiva entre *vl_salario_mil* e *CREDITO_SCORE*, a ser verificado posteriormente pela analise de *Pearson* nas [conclusoes gerais sobre a Hipotese 1](#c-h1).


### H.1.4 - Valor da moradia (em mil)

```{r Valor Imovel, echo=FALSE, warning=FALSE, message=FALSE}

#precisa se assegura que valoes de NA nao serao contabilizados para essa variavel
variavel = na.omit(df$vl_imovel_em_mil)
labelvariavel = "Valor Imovel"

k<- encontrar_k(df)
classes <- transformar_em_classes(df,variavel,k)
labels <- gera_labels(df,variavel,classes)
df$faixas_moradia <-  cut(
  x = df$vl_imovel_em_mil,
  breaks = k,
  labels = labels,
  include.lowest = FALSE,
)

freq(df$faixas_moradia)

describevar(variavel,"Valor imovel")

#compara com SCORE_LEVEL
na_imovel_omitted <- na.omit(df$vl_imovel_em_mil)
gera_hist_comp(df$vl_imovel_em_mil,classes,labelvariavel)

#exibe tabela de proporcao com SCORE_LEVEL
print(paste("Tabela de proporção",labelvariavel,"X SCORE_CREDITO "))
exibe_tabela_proporcao(df$faixas_moradia, df$SCORE_LEVEL)

boxplot(df$vl_imovel_em_mil ~ df$SCORE_LEVEL,xlab = "Score Level", ylab = labelvariavel, na.action = na.exclude)
title(paste("Associacao entre", labelvariavel,"e Score Level"))

gera_grafico_dispersao("vl_imovel_em_mil",labelvariavel)

```

#### Conclusao da Hipotese 1.4

A *tabela de frequencia* e o *histograma bivariado* mostram que quanto maior o valor do imovel, maior a chance de estar com *SCORE_POSITIVO*. Notavelmente entre a populacao analisada, temos mais individuos com *SCORE_POSITVO* do que *SCORE_NEGATIVO* apartir dos imoveis acima de **590k**. Outro dado interessante que reforca a possivel correlacao é que *100%* daqueles que possuem imovel superior a **1141k** possuem *SCORE_POSITIVO*, sendo que o box-plot nao aponta outliers para o *SCORE_POSITIVO*. A presenca de *outliers* acima do limite superior para *SCORE_NEGATIVO* evidencia a analise de correlacao de que quanto maiore o valor do imovel, maior o credito.

O grafico de dispersao sugere uma correlacao positiva muito forte entre *vl_imovel_em_mil* e *CREDITO_SCORE*, a ser verificado posteriormente pela analise de *Pearson* nas [conclusoes gerais sobre a Hipotese 1](#c-h1).


## Conclusoes gerais sobre a Hipotese 1: <a name="c-h1"/>
 
Todos os graficos apresentados sobre cada uma das variaveis quantitativas continuas acima demonstram uma associacao das mesmas com o *SCORE* dos clientes. Esta associacao tambem é comprovada por sua correlacao expressa pela matriz tabular e grafica abaixo e o *grafico de calor da correlacao*: 

```{r Correlacao, warning=FALSE, message=FALSE, echo=FALSE}
dadosquant <- df %>%
  select(idade,
         tempo_ultimoservico,
         vl_salario_mil,
         vl_imovel_em_mil,
         SCORE_CREDITO) %>%
  na.omit()

correlacao <- cor(dadosquant)
print(correlacao)

chart.Correlation(dadosquant, histogram = TRUE)
corrplot(correlacao, type = "upper", method = "number")
```

Como pode-se observar existe forte evidencia estatistica contra a hipotese nula da nao correlacao destas variaveis quantitativas com **SCORE_CREDITO**, dado que todos os valores sao diferentes de 0, portanto de fato existe uma correlação nos graus abaixo:

- A **idade** tem uma correlacao positiva fraca com SCORE_CREDITO (0.13).
- O **tempo_ultimoservico** tem uma correlacao positiva moderada com SCORE_CREDITO (0.38).
- O **vl_salario_mil** tem uma correlacao positiva moderada a forte com SCORE_CREDITO (0.44).
- O **vl_imovel_em_mil** tem uma correlacao positiva muito forte com SCORE_CREDITO (0.79).


## Hipotese 2 - A escolaridade, o sexo, o estado civil, se trabalha, se possui casa propria e a regiao da moradia possuem alguma associacao nos resultados de credito positivo ou negativo?

Agora vamos analisar o impacto das variaveis qualitativas de nossa base e seu possivel impacto
nas duas categorias de *SCORE_LEVEL* (Positivo/Negativo)

### H 2.1 - Escolaridade

```{r Escolaridade,echo=FALSE, warning=FALSE, message=FALSE}

#Tabela de Frequencia
freq(df$escola)

# Pie Chart de distribuição no Dataframe
pie(table(df$escola),labels = c("Doutorado", "Ensino Fundamental", 
                                "Ensino Medio", "Graduacao", "Mestrado"), 
    main = "Distribuição de Escolaridade",
    col = c("lightblue", "seashell2", "wheat2", "white","ivory"))

# Exibe tabela de proporcao com SCORE_LEVEL
tabela = exibe_tabela_proporcao(df$SCORE_LEVEL,df$escola)
print("Tabela de proporção Escolaridade X SCORE_CREDITO ")
print(tabela)

# Criar Pie Chart comparativo com SCORE_LEVEL
pie(tabela, 
    labels = c("Graduacao Score Negativo", "Graduacao Score Positivo",
               "E. Fundam Score Negativo", "E. Fundam Score positivo",
               "Doutarado Score Negativo",
               "Doutorado Score Positivo", "Mestrado Score Negativo",
               "Mestrado Score Positivo", "Ensino Medio Negativo",
               "Ensino Medio Positivo"
    ), 
    main = "Relação entre Escolaridade e Score de Crédito",
    col = c("red4", "seagreen4", "red3", "seagreen3","red2",
            "seagreen2", "red1", "lightgreen", "brown3","seagreen1"))

#col = c("red3", "seagreen2", "red3", "seagreen2","red3",
#        "seagreen2", "red3", "seagreen2", "red3","seagreen2"))

gera_grafico_empilhado("escola", "Escolaridade")

# Tabela de frequencia bivariada
CrossTable(df$SCORE_LEVEL ,df$escola, prop.r = TRUE, prop.c = TRUE, prop.t = FALSE,
           prop.chisq = FALSE,chisq = TRUE)

```

#### Conclusao da Hipotese 2.1

Os graficos demonstram existir associacao entre *escolaridade* e o *SCORE LEVEL*. Notavelmente os alunos que possuem apenas *Ensino Fundamental* equivalem a **28%** do total das pessoas com **SCORE_NEGATIVO** equanto **12%** com *Ensino Fundamental* equivalem aquelas com **SCORE_POSITIVO**. 
Com a excecao das pessoas com *Ensino Fundamental*, todos os outros niveis de escolaridade possuem percetual maior para **SCORE_POSITIVO**. 

O *p_valor* de **0.000000000000000000000000000000000000000000000000000000000000000000000000006816781** indica que devemos rejeitar uma Hipotese nula de nao associacao, visto que **p_value < 0.05**, logo, existe uma associacao significante entre o atributo *escola* e o *SCORE_LEVEL*.


### H 2.2 - Sexo

```{r Sexo, echo=FALSE, warning=FALSE, message=FALSE}
#Tabela de Frequencia
freq(df$sexo)

# Pie Chart de distribuição no Dataframe
pie(table(df$sexo),labels = c("Mulheres", "Homens"), 
    col = c("mistyrose", "lightblue"), main = "Distribuição de Genero")

# Exibe tabela de proporcao com SCORE_LEVEL
tabela = exibe_tabela_proporcao(df$SCORE_LEVEL,df$sexo)
print("Tabela de proporção Sexo X SCORE_CREDITO ")
print(tabela)

pie(tabela, 
    labels = c("Mulher Score Negativo", "Mulher Score Positivo",
               "Homem Score Negativo", "Homem Score Positivo"), 
    main = "Relação entre Sexo e Score de Crédito",
    col = c("red4", "seagreen4", "red3", "seagreen2"))

gera_grafico_empilhado("sexo", "Genero")

# Tabela de frequncia bivariada
CrossTable(df$SCORE_LEVEL ,df$sexo, prop.r = TRUE, prop.c = TRUE, prop.t = FALSE,
           prop.chisq = FALSE,chisq = TRUE)
```

#### Conclusao da Hipotese 2.2

Os graficos e tabelas mostram que **60.3%** dos homens possuem **SCORE_POSTIVO** contra **39.7%**, mostrando uma possivel associacao entre este atributo e o *SCORE LEVEL*.


Tanto o *p_valor* de **0.000000000000000000000000000000000000000000000000000000000000000000000000000000000002640887** quanto com a correcao de YATES **0.00000000000000000000000000000000000000000000000000000000000000000000000000000000001057857** indica que devemos rejeitar uma Hipotese nula de nao associacao, visto que **p_value < 0.05**, logo, existe uma associacao significante entre o atributo *sexo* e o *SCORE_LEVEL*.

### H 2.3 - Estado Civil

```{r Estado civil, echo=FALSE, warning=FALSE, message=FALSE}
#Tabela de Frequencia
freq(df$estado_civil)

# Pie Chart de distribuição no Dataframe
pie(table(df$estado_civil, useNA = "no"),labels = c("Casado", "Divorciado", 
                                                    "Solteiro"), 
    main = "Distribuição de Estado Civil",
    col = c("lightblue2", "seashell2", "wheat2"))

# Exibe tabela de proporcao com SCORE_LEVEL
tabela = exibe_tabela_proporcao(df$SCORE_LEVEL,df$estado_civil)

print("Tabela de proporção Estado Civil X SCORE_CREDITO ")
print(tabela)
pie(tabela,
    labels = c("Casado Score Negativo", "Casado Score Positivo",
               "Solteiro Score Negativo",
               "Solteiro Score Positivo", "Divorciado Score Negativo",
               "Divorciado Score Positivo"),
    main = "Relação entre Estado Civil e Score de Crédito",
    col = c("red3", "green3", "red2",
            "green2", "red", "green"))

gera_grafico_empilhado("estado_civil", "Estado Civil")

# Tabela de frequencia bivariada
CrossTable(df$SCORE_LEVEL ,df$estado_civil, prop.r = TRUE, prop.c = TRUE, prop.t = FALSE,
           prop.chisq = FALSE,chisq = TRUE)

summary(df$estado_civil)

```

#### Conclusao da Hipotese 2.3

Embora nao exista um percentual com grande diferencas entre os valores do atributo *estado_civil* em sua relacao com *SCORE LEVEL*, podemos notar que o valor **solteiro** possui uma alteracao moderada onde **44.4%** dos individuos possuem **SCORE_NEGATIVO** e apenas **37.5** com **SCORE_POSITIVO**.

O *p_valor* de **0.00000000002336419** indica que devemos rejeitar uma Hipotese nula de nao associacao, visto que **p_value < 0.05**, logo, existe uma associação significante entre o atributo *estado_civil* e o *SCORE_LEVEL*.


### H 2.4 - Possui trabalho

```{r Trabalha, echo=FALSE, warning=FALSE, message=FALSE}

#Tabela de Frequencia
freq(df$trabalha)

# Pie Chart de distribuição no Dataframe
pie(table(df$trabalha),labels = c("Não Trabalha", "Trabalha"), 
    col = c("lightblue", "seashell2"), main = "Distribuição de trabalhadores ativos")

# Exibe tabela de proporcao com SCORE_LEVEL
tabela = exibe_tabela_proporcao(df$SCORE_LEVEL,df$trabalha)
print("Tabela de proporção Trabalho ativo X SCORE_CREDITO ")
print(tabela)
pie(tabela, 
    labels = c("Nao Trabalha Score Negativo", "Nao Trabalha Score Positivo",
               "Trabalha Score Negativo", "Trabalha Score Positivo"), 
    main = "Relação entre Trabalhar e Score de Credito",
    col = c("red3", "green3", "red", "green"))

gera_grafico_empilhado("trabalha", "Trabalho Ativo")

# Tabela de frequencia bivariada
CrossTable(df$SCORE_LEVEL ,df$trabalha, prop.r = TRUE, prop.c = TRUE, prop.t = FALSE,
           prop.chisq = FALSE,chisq = TRUE)
```

#### Conclusao da Hipotese 2.4

**91.1%** da populacao analisada trabalha portanto o maior impacto nos graficos pode ser visto entre quem **nao trabalha**. Os graficos e tabelas mostram que **12.8%** de quem nao trabalha possui **SCORE_NEGATIVO**, e apenas **1.3%** destes que nao trabalham possuem **SCORE_POSITIVO**, demonstrando uma possivel associacao entre estes dados.

Tanto o *p_valor* de **0.000000000000000000000000000000000000000000000000000000000000000000000000000000000005167939** quanto com a correcao de YATES **0.00000000000000000000000000000000000000000000000000000000000000000000000000000000001057857** indica que devemos rejeitar uma Hipotese nula de nao associacao, visto que **p_value < 0.05**, logo, existe uma associacao significante entre o atributo *trabalha* e o *SCORE_LEVEL*.


### H 2.5 - Possui casa propria

```{r Casa propria, echo=FALSE, warning=FALSE, message=FALSE}
#Tabela de Frequencia
freq(df$casa_propria)

# Pie Chart de distribuição no Dataframe
pie(table(df$casa_propria),labels = c("Nao Possui Casa Propria", "Possui Casa Propria"), 
    col = c("lightblue", "seashell2"), main = "Distribuição de quem possui Casa Propria")

# Exibe tabela de proporcao com SCORE_LEVEL
tabela = exibe_tabela_proporcao(df$SCORE_LEVEL,df$casa_propria)
print("Tabela de proporção Possui Casa Propria X SCORE_CREDITO ")
print(tabela)
pie(tabela, 
    labels = c("nao Possui CP Score Negativo", "Nao Possui CP Score Positivo",
               "Possui CP Score Negativo", "Possui CP Score Positivo"), 
    main = "Relacao entre Possuir Casa Propria e Score de Credito",
    col = c("red3", "green3", "red", "green"))

gera_grafico_empilhado("casa_propria", "Casa Propria")

# Tabela de frequencia bivariada
CrossTable(df$SCORE_LEVEL ,df$casa_propria, prop.r = TRUE, prop.c = TRUE, prop.t = FALSE,
           prop.chisq = FALSE,chisq = TRUE)
```

#### Conclusao da Hipotese 2.5

Os dados mostram que **71.7%** de quem **nao possui casa propria** possuem **SCORE_NEGATIVO**. Isso é um percentual consideravel e mostra um forte potencial de associacao entre este atributo e o calculo de *SCORE*.

Tanto o *p_valor* de **0.000000000000000000000000000000000000000000000000000000000000000000000000000000000000000001455239** quanto com a correcao de YATES **0.000000000000000000000000000000000000000000000000000000000000000000000000000000000000000002263411** indicam que devemos rejeitar uma Hipotese nula de nao associacao, visto que **p_value < 0.05**, logo, existe uma associacao significante entre o atributo **casa_propria** e o **SCORE_LEVEL**.


### H 2.6 - Regiao da moradia

```{r Regiao_moradia, echo=FALSE, warning=FALSE, message=FALSE}

labelvariavel = "Regiao de Moradia"
variavel =df$reg_moradia

#Tabela de Frequencia
freq(variavel)

gera_barra_simples(variavel,labelvariavel)

#tabela de contingencia
print(paste("Tabela de contingencia",labelvariavel,"X SCORE_CREDITO"))
tabela_contingencia <- table(variavel, df$SCORE_LEVEL)
print(tabela_contingencia)

gera_barra_comparativo(variavel, labelvariavel)

# Tabela de proporção
print(paste("Tabela de proporção",labelvariavel,"X SCORE_CREDITO"))
exibe_tabela_proporcao(df$SCORE_LEVEL,df$reg_moradia)

gera_grafico_empilhado("reg_moradia", labelvariavel)

# Tabela de frequencia bivariada
CrossTable(df$SCORE_LEVEL ,df$reg_moradia, prop.r = TRUE, prop.c = TRUE, prop.t = FALSE,
           prop.chisq = FALSE,chisq = TRUE)

```

#### Conclusao da Hipotese 2.5

O grafico de barras bi-valorado evidencia que existe um menor numero de **SCORE_NEGATIVO** entre os que moram na **região 1** ou **2**. Tais regioes sao as unicas onde o **SCORE_POSITVO** é maior que o **SCORE_NEGATIVO**, o que mostra uma possivel associacao entre a *regiao de moradia* e o *SCORE_LEVEL*.


O *p_valor* de **0.0000000000000000000000000000000000000000000000000000000000000000000000000000000000000000000000000000000000000000000000000000000000000000000000000000000000000000000000000002761777** indica que devemos rejeitar uma Hipotese nula de nao associacao, visto que **p_value < 0.05**, logo, existe uma associacao **bastante** significante entre o atributo **reg_moradia** e o **SCORE_LEVEL**.

## Conclusoes gerais sobre a Hipotese 2:

Todas as variaveis qualitativas: *escola*, *sexo*, *estado_civil*, *trabalha*, *casa_propria* e *reg_moradia* possuem, conforme demonstrado, **p_valor < 0.05** sugerindo que os dados observados são altamente improváveis sob a hipotese nula, ou seja, existe sim uma associação entre estas variaveis e SCORE_LEVEL. Os demais graficos apresentados corroboram com esta analise.
Dentre as variaveis analisadas, *estado_civil* possui o valor de *Qui-Quadrado* muito inferior as demais:

|Atributo |Qui^square |  
|--|--|
| escola  | 351.9007 |
| sexo | 378.499 |
| estado_civil | **48.95963** |
| trabalha | 377.1598  |
| casa_propria | 407.2491 |
| reg_moradia | **807.498**  |

Isso sugere, comparada aos demais atributos, que *estado_civil* tem um associacao **mais fraca** com *SCORE LEVEL*, do que as outras variaveis analisadas nesta Hipotese, enquanto *reg_moradia* tem a associacao **mais forte**.

## Hipotese 3 - A quantidade de dependentes, quantidade de cartoes e quantidade de carros possuem alguma associacao nos resultados de credito positivo ou negativo?

Por fim temos as analises das variaveis quantitativas discretas e seu impacto no *SCORE* da populacao. Pelo fato de existir pouca diversidade de valores nestas variaveis e muita concentracao de dados em poucas faixas, a analise se dara comparando seus valores com o atributo qualitativo **SCORE_LEVEL** em vez da quantitativa **SCORE_CREDITO**, portanto uma analise qualitativa.

### H 3.1 - Quantidade de dependentes

```{r Qte dependentes,echo=FALSE, warning=FALSE, message=FALSE}
labelvariavel = "Qte Dependentes"
variavel = df$Qte_dependentes

#Tabela de Frequencia
freq(variavel)

gera_barra_simples(variavel,labelvariavel)

#tabela de contingencia
print(paste("Tabela de contingencia",labelvariavel,"X SCORE_CREDITO"))
tabela_contingencia <- table(variavel, df$SCORE_LEVEL)
print(tabela_contingencia)

gera_barra_comparativo(variavel, labelvariavel)

# Tabela de proporcao
print(paste("Tabela de proporção",labelvariavel,"X SCORE_CREDITO"))
exibe_tabela_proporcao(df$SCORE_LEVEL,variavel)

gera_grafico_empilhado("Qte_dependentes", labelvariavel)

# Tabela de frequencia bivariada
CrossTable(df$SCORE_LEVEL ,variavel, prop.r = TRUE, prop.c = FALSE, prop.t = FALSE,
           prop.chisq = FALSE,chisq = TRUE)

```

#### Conclusao da Hipotese 3.1

O *grafico de barras bi-valorado* assim como o *grafico 100% empilhado* mostram que quanto mais dependentes, mais o **SCORE_POSITIVO** tende a subir de percentual e o **SCORE_NEGATIVO** diminuir, sendo assim, uma possivel associacao parece existir entre estas variaveis.


O *p_valor* de **0.000000006803984** indica que devemos rejeitar uma Hipotese nula de nao associacao, visto que **p_value < 0.05**, logo, existe uma associacao significante entre o atributo *Qte_dependentes* e o *SCORE_LEVEL*. 

### H 3.2 - Quantidade de cartoes

```{r Qte cartoes,echo=FALSE, warning=FALSE, message=FALSE}
labelvariavel = "Qte Cartoes"
variavel =df$Qte_cartoes

#Tabela de Frequencia
freq(variavel)

gera_barra_simples(variavel,labelvariavel)

#tabela de contingencia
print(paste("Tabela de contingencia",labelvariavel,"X SCORE_LEVEL"))
tabela_contingencia <- table(variavel, df$SCORE_LEVEL)
print(tabela_contingencia)

gera_barra_comparativo(variavel, labelvariavel)

# Tabela de proporção
print(paste("Tabela de proporção",labelvariavel,"X SCORE_LEVEL"))
exibe_tabela_proporcao(df$SCORE_LEVEL,variavel)

gera_grafico_empilhado("Qte_cartoes", labelvariavel)

# Tabela de frequencia bivariada
CrossTable(df$SCORE_LEVEL ,variavel, prop.r = TRUE, prop.c = TRUE, prop.t = FALSE,
           prop.chisq = FALSE,chisq = TRUE)

```

#### Conclusao da Hipotese 3.2

A quantidade total de pessoas com um unico cartao é **93%** da populacao, portanto os graficos apresentados podem trazer um vies pela falta de dados relevantes com demais valores. Feita esta observacao, nota-se que pessoas com mais cartoes tendem a ter um **SCORE_POSITIVO**, e a tendencia de menos cartoes um **SCORE_NEGATIVO**, o que mostra uma associacao entre *Qte_cartoes* e *SCORE_LEVEL*.O percentual de **SCORE_POSITIVO** é sempre maior para quem possui mais de **1** cartao.

O *p_valor* de **0.000000006803984** indica que devemos rejeitar uma Hipotese nula de nao associacao, visto que **p_value < 0.05**, logo, existe uma associacao significante entre o atributo *Qte_dependentes* e o *SCORE_LEVEL*. 

### H 3.3 - Quantidade de carros

```{r Qte carros,echo=FALSE, warning=FALSE, message=FALSE}
labelvariavel = "Qte Carros"
variavel =df$Qte_carros

#Tabela de Frequencia
freq(variavel)

gera_barra_simples(variavel,labelvariavel)

#tabela de contingencia
print(paste("Tabela de contingencia",labelvariavel,"X SCORE_LEVEL"))
tabela_contingencia <- table(variavel, df$SCORE_LEVEL)
print(tabela_contingencia)

gera_barra_comparativo(variavel, labelvariavel)

# Tabela de proporção
print(paste("Tabela de proporção",labelvariavel,"X SCORE_LEVEL"))
exibe_tabela_proporcao(df$SCORE_LEVEL,variavel)

gera_grafico_empilhado("Qte_carros", labelvariavel)

# Tabela de frequencia bivariada
CrossTable(df$SCORE_LEVEL ,variavel, prop.r = TRUE, prop.c = TRUE, prop.t = FALSE,
           prop.chisq = FALSE,chisq = TRUE)

```

#### Conclusao da Hipotese 3.3

De todas as pessoas com **SCORE_NEGATIVO**, quase metade (**48.7%**) nao possuem carro, equanto entre as pessoas com **SCORE_POSITIVO** apenas **29.8%** nao possuim carro. Este e os demais percentuais nas tabelas e graficos levam a interpretacao de uma possivel associacao entre *Qte_carros* e *SCORE_LEVEL*.

O *p_valor* de **0.0000000000000000000000000000000000000000000000000000000000000000000000000000000000000000000000000000000000000000000000000000001631842** indica que devemos rejeitar uma Hipotese nula de nao associacao, visto que **p_value < 0.05**, logo, existe uma associacao significante entre o atributo *Qte_dependentes* e o *SCORE_LEVEL*. 

## Conclusoes gerais sobre a Hipotese 3:

Devido a limitacoes sobre a quantidade de dados em alguns dos valores das variaveis, executamos graficamente algumas comparacoes qualitativas sobre as variaveis, assim como teste do *Qui-Quadrado* sobre cada uma delas, em vez de usar graficos de dispersao e analise quantitativa de *Pearson*. Ambas analises resultaram na associacao entre as variaveis quantitativas discretas de nosso modelo com as faixas de *SCORE_POSITIVO* e *SCORE_NEGATIVO*, que nos indicam os bons e mals pagadores.

Todas as variaveis analisadas nesta Hipotese (*Qte_dependentes*, *Qte_cartoes*, *Qte_carros*) possuem **p_valor < 0.05** O que demonstra uma associacao significante com nossas duas faixas de SCORE.
Um fato a se notar é que o valor para *Qui-Quadrado* para *Qte_dependentes* se mostrou muito inferior as demais as variaveis:

|Atributo |Qui^square |  
|--|--|
| Qte_dependentes | **46.61581** |
| Qte_cartoes | **699.586** |
| Qte_carros | 583.8772 |

Isso sugere, comparada aos demais atributos, *Qte_dependentes* tem um associacao **mais fraca** com *SCORE LEVEL*, do que as outras variaveis analisadas nesta Hipotese, enquanto *Qte_cartoes* tem a associacao **mais forte**.
